臺灣新北地方法院板橋簡易庭裁定
111年度板秩字第132號
移送機關    新北市政府警察局土城分局
法定代理人  陳朝新
被移送人    甲○○


上列被移送人因違反社會秩序維護法案件，經移送機關於民國11
1年8月3日以新北警土刑字第1113742887號移送書移送審理，本
院裁定如下：
    主  文
甲○○無正當理由攜帶具有殺傷力之器械，處罰鍰新臺幣貳仟元
。
扣案具有殺傷力之彈簧刀壹把沒入。
    事 實 理 由 及 證 據
一、被移送人於下列時、地有違反社會秩序維護法之行為：
  ㈠時間：民國111年7月29日晚間10時50分許。
  ㈡地點：新北市○○區○○街00號(福安宮)。
  ㈢行為：無正當理由攜帶具有殺傷力之彈簧刀1把。
二、上開事實，有下列之事證明屬實：
  ㈠被移送人於警詢時之自白。
  ㈡新北市政府警察局土城分局扣押暨搜索筆錄、扣押物品目錄
    表及扣案物品照片。
  ㈢扣案之彈簧刀1把。
三、按無正當理由攜帶具有殺傷力之器械、化學製劑或其他危險
    物品者，處三日以下拘留或新臺幣3萬元以下罰鍰，社會秩
    序維護法第63條第1項第1款定有明文。本條款之構成要件，
    須行為人客觀上有攜帶具有殺傷力之器械、化學製劑或其他
    危險物品之行為，且該攜帶係無正當理由，因而有危害於行
    為人攜帶所處時空之安全情形，始足當之。依上開要件，判
    定行為人有無違反本條款非行，首須行為人有攜帶行為，次
    審酌該攜帶行為是否係無正當理由，再衡量行為人攜帶行為
    所處時空，因行為人於該時空有攜帶該類器械，而使該時空
    產生安全上危害；亦即，就行為人客觀上之攜帶行為，依其
    攜帶行為之目的，考量行為人攜帶當時言詞舉動、時間、地
    點、身分等因素，據以認定其是否已構成本條款之非行，合
    先敘明。
四、經查，彈簧刀為具有殺傷力之器械之危險物品，常有危害於
    一般安全情形，本件被移送人雖辯稱帶著防身，惟衡諸社會
    通念，並無隨身攜帶彈簧刀防身之必要，被移送人所辯，難
    認係正當理由，自不足採，被送移人所為，係違反社會秩序
    維護法第63條第1項第1款攜帶具有殺傷力之器械之非行。
五、次按左列各款之人之行為，不罰：一、未滿十四歲人；十四
    歲以上未滿十八歲人，得減輕處罰，社會秩序維護法第8條
    第1項第1款、9條第1項第1款定有明文。又被移送人為93年8
    月17日生，於行為時年僅14歲以上未滿18歲之人，為限制責
    任能力人，揆諸上開說明，得減輕處罰之。爰審酌被移送人
    違反之動機、目的、所受刺激、手段、智識程度、生活狀況
    、違反義務之程度、上開非行所生之危險或損害及其他等一
    切情狀，量處如主文所示之處罰，以資懲儆。
六、依社會秩序維護法第46條第1項、第63條第1項第1款、第22
    條第3項前段，裁定如主文。
中　　華　　民　　國　　111 　年　　8 　　月　　17　　日
                  臺灣新北地方法院板橋簡易庭
                      法  官  呂安樂
以上正本證明與原本無異。
如不服本裁定，得於裁定書送達之翌日起5日內，以書狀敘述理
由，向本庭提出抗告。
中　　華　　民　　國　　111 　年　　8 　　月　　17　　日
                      書記官  魏賜琪